【裁判字號】    92,台抗,477
【裁判日期】    920829
【裁判案由】    撤銷假處分聲請再審
【裁判全文】
最高法院民事裁定                                九十二年度台抗字第四七七號
    抗  告  人  甲○○
                丁○○
                乙○○
                丙○○
右抗告人與相對人戊○○間因撤銷假處分聲請再審事件，對於中華民國九十二年六月
十九日台灣高等法院裁定（九十二年度再抗字第四五號），提起抗告，本院裁定如左
：
    主  文
抗告駁回。
抗告訴訟費用由抗告人負擔。
    理  由
本件原法院以：該法院九十二年度抗字第二九○號確定裁定（下稱原確定裁定）未予
相對人補正之機會，逕以其未能提出任何證據證明已對抗告人為限期起訴之請求而抗
告人未依限起訴為由，駁回相對人之再審聲請，經相對人提出台灣桃園地方法院（下
稱桃園地院）八十六年度聲字第六一三號命抗告人限期起訴之裁定，主張發見該不知
使用或知道而不能使用始未提出之證據，如經斟酌可受較有利益之裁判，認有民事訴
訟法第四百九十六條第一項第十三款情形，對原確定裁定聲請再審，即有再審理由。
又抗告人原就相對人所有坐落桃園縣平鎮市○○段一二九之一七及一二九之二四六地
號土地（下稱假處分土地）權利範圍全部聲請假處分，固經桃園地院以八十六年度全
字第一九六○號裁定命抗告人供擔保後，准許其聲請，然相對人聲請命抗告人於一定
期間內起訴，抗告人依該裁定所提起之所有權移轉登記之訴，既係請求相對人將假處
分土地應有部分移轉登記予抗告人各八分之一，合計僅對假處分土地之應有部分二分
之一為本案請求，則相對人就其餘未經起訴部分，自得聲請撤銷該部分之假處分裁定
。桃園地院九十一年度全聲字第四一○號、原確定裁定未察，駁回相對人就假處分土
地超過應有部分二分之一之撤銷假處分聲請，均有未合等詞，乃廢棄原確定裁定，發
回桃園地院更為適法之裁判，經核於法洵無違誤。抗告人雖稱：桃園地院於原法院裁
定生效前，已依相對人之聲請，以九十二年度全聲字第一二四號裁定，撤銷假處分土
地超過應有部分二分之一之假處分裁定。該裁定縱因其提起抗告而迄未確定，但原法
院裁定之程序標的，仍為確定裁判之效力所及，而有違一事不再理之規定。又其依限
期起訴裁定就假處分土地權利全部提起訴訟，並依該權利全部之價額繳納裁判費，原
法院未調卷審閱查明，亦有裁判不憑證據之違法云云。惟按假處分為保全程序而非確
定私權之訴訟程序，並未就債權人與債務人間本案請求是否確實存在為審認，應無準
用或類推適用判決程序一事不再理規定之餘地。至債權人於取得可為執行名義之假處
分裁定後，再就同一事項重為假處分之聲請，是否猶有受保護之必要，要屬別一問題
。抗告人所稱原法院裁定有違一事不再理，即非有據。況抗告人自承桃園地院九十二
年度全聲字第一二四號裁定尚未確定，亦見原裁定並無「程序標的為確定裁判之效力
所及」之情形。又抗告人依限期起訴裁定所提起之所有權移轉登記之訴，其訴之聲明
確為「相對人應將假處分土地所有權各八分之一移轉登記與各抗告人」，有桃園地院
八十六年度重訴字第二三八號、原法院九十年度重上字第二九三號等判決可稽，自不
因抗告人是否逾額繳納裁判費而有不同。原法院據以廢棄原確定裁定及桃園地院九十
一年度全聲字第四一○號裁定，於法仍無不合。抗告論旨，指摘原裁定不當，聲明廢
棄，非有理由。
據上論結，本件抗告為無理由，依民事訴訟法第四百九十二條第一項、第九十五條、
第七十八條，裁定如主文。
中      華      民      國    九十二    年      八      月    二十九    日
                              最高法院民事第七庭
                                  審判長法官  蘇  茂  秋
                                        法官  徐  璧  湖
                                        法官  朱  建  男
                                        法官  蘇  達  志
                                        法官  沈  方  維
      右正本證明與原本無異
                                              書  記  官
中      華      民      國    九十二    年      九      月     十七     日
                                                                      Ｑ


司法院資訊處製作；財團法人民間司法改革基金會備份。
